臺灣苗栗地方法院刑事裁定
 111年度簡抗字第1號
抗  告  人  
即  被  告  林均鴻


上列抗告人即被告因傷害尊親屬案件，不服本院簡易庭中華民國
111年6月24日駁回上訴之裁定（111年度苗簡字第530號），提起
抗告，本院管轄之第二審合議庭，裁定如下：
    主  文
抗告駁回。
    理  由
一、抗告人即被告林均鴻（下稱被告）抗告意旨略以：被告與告
    訴人林算蘭於民國111年6月6日一起至本院欲遞狀上訴，經
    櫃臺人員稱由告訴人上訴即可，故當時僅由告訴人提出上訴
    狀，惟嗣後經臺灣苗栗地方檢察署（下稱苗栗地檢署）發函
    告知不替告訴人提出上訴，始由本人於111年6月22日至法院
    提出上訴狀，然已逾越上訴期間而遭原審駁回上訴，請法院
    考量被告不知法律，重新衡量，故提出抗告等語。
二、上訴期間為20日，自送達判決後起算；提起上訴，應以上訴
    書狀提出於原審法院為之；原審法院認為上訴不合法律上之
    程式或法律上不應准許或其上訴權已經喪失者，應以裁定駁
    回之，刑事訴訟法第349條前段、第350條第1項、第362條前
    段分別定有明文（以上規定，對於簡易判決準用之）。又非
    因過失，遲誤上訴之期間，於其原因消滅後5日內，得聲請
    回復原狀；聲請回復原狀，應同時補行期間內應為之訴訟行
    為；回復原狀之聲請，由受聲請之法院與補行之訴訟行為合
    併裁判之，亦為同法第68條第3項、第69條第1項前段所明定
    。然而，所謂的「非因過失」，是指逾期（上訴）的原因不
    是可歸責於被告，如果是因為被告自己的疏失不能遵守期限
    ，就不能算是「非過失」。
三、經查：　　
  ㈠被告因犯傷害直系血親尊親屬罪，前經本院簡易庭以111年度
    苗簡字第530號判決判處拘役60日，如易科罰金，以新臺幣1
    000元折算1日，判決正本於111年6月1日送達被告戶籍地，
    由被告本人親收無誤，有卷附送達證書可資證明（見本院苗
    簡卷第21頁）。因此，被告如對該判決不服欲提起上訴，應
    自判決正本送達的隔天（2日）起算20日，即於111年6月21
    日以前向本院提出上訴狀，才算是合法。但是被告遲於同年
    6月22日始向本院提出上訴（見本院苗簡卷第29頁），顯已
    逾上訴期間，且無從補正，原審以其上訴逾期為由，裁定駁
    回其上訴，核無違誤。
  ㈡抗告意旨雖執前詞而為爭執，惟查被告與告訴人在訴訟程序
    中乃不同身分，不同身分提出上訴，自有不同法律效果，被
    告為具有一般智識程度、生活經驗之成年人，實難諉為不知
    。又告訴人於111年6月6日向本院提出聲明上訴狀後，經本
    院轉予苗栗地檢署，經檢察官權衡卷內事證後，認無依告訴
    人請求提起上訴之必要，而以111年6月10日苗檢松陽111請
    上54字第1119014090號函告上情予告訴人等情，有上開函文
    存卷可查（見苗栗地檢署111請上字第54號卷第8頁），查該
    函文係以平信寄出，依慣例係於發文日期隔天寄出等情，有
    本院公務電話紀錄表可查（見本院簡抗卷第29頁），而被告
    於本院調查程序亦稱：我媽媽有收到地檢署不上訴的函文，
    媽媽收到函文跟我於111年6月22日到法院遞上訴狀，中間大
    概隔2天以上，不過在1星期內等語（見本院簡抗卷第38頁）
    ，是縱使依被告抗告意旨稱其與告訴人在本案上訴期間內係
    依本院櫃臺人員指示始由告訴人提出上訴等情為真，然被告
    在知悉檢察官未替告訴人上訴後，仍在本案上訴期間內，其
    並無不可歸責於己之事由而致無從遵守上訴期限，依前開說
    明，無從憑以認原審有何違法或不當之處。
四、綜上所述，原審認為被告逾期提起上訴，且無從補正，因而
    駁回被告之上訴，並無違誤，被告以前述說詞提起抗告，指
    摘原裁定不當，為無理由，應予駁回。
五、依刑事訴訟法第455條之1第5項、第412條，裁定如主文。 
    　　
中　　華　　民　　國　　111 　年　　8 　　月　　23　　日
                  刑事第二庭  審判長法　官   林卉聆
　　　　　　　　　                  法  官   林信宇
　　　　　　　　　                  法  官   陳雅菡
以上正本證明與原本無異。
本裁定不得再抗告。
                                    書記官   張佑慈 
中　　華　　民　　國　　111 　年　　8 　　月　　23　　日